【裁判字號】    98,抗,138
【裁判日期】    980225
【裁判案由】    聲請沒入保證金
【裁判全文】
臺灣高等法院臺中分院刑事裁定           98年度抗字第138號
抗 告 人
即具保人  乙○○
受 刑 人  甲○○
上列抗告人因聲請沒入保證金案件，不服臺灣臺中地方法院中華
民國97年12月29日第一審裁定（97年度聲字第5554號），提起抗
告，本院裁定如下：
    主    文
抗告駁回。
    理    由
一、抗告意旨略以：受刑人甲○○因身體欠佳，一直在治療中，
    且已於98年1月8日收受原審法院裁定時主動報到接受執行，
    並無脫逃意念，爰請求撤銷原裁定云云。
二、按具保之被告逃匿者，應命具保人繳納指定之保證金額，並
    沒入之。不繳納者，強制執行。保證金已繳納者，沒入之；
    又沒入保證金，以法院之裁定行之，刑事訴訟法第118條第1
    項、第121條第1項分別定有明文。
三、經查：(一)本件受刑人甲○○因違反毒品危害防制條例等罪，
    前經臺灣臺中地方法院檢察署檢察官分別指定保證金新臺幣
    （下同）2萬元及1萬元，先後均由抗告人即具保人乙○○繳
    納現金後，已將受刑人釋放。受刑人所犯上開之罪經判處應
    執行有期徒刑 2年確定後，由臺灣臺中地方法院檢察署檢察
    官按址送達執行傳票至受刑人之住、居所及抗告人之住所，
    惟受刑人經合法傳喚而未到案執行，且拘提無著等情，有臺
    灣臺中地方法院檢察署刑事保證金收據、臺灣臺中地方法院
    檢察署送達證書、臺灣臺中地方法院檢察署檢察官拘票、司
    法警察97年12月 4日拘提未獲報告書、法務部戶役政連結作
    業系統戶籍資料在卷可憑。受刑人既經合法傳喚、拘提而未
    到案執行，自屬逃匿，臺灣臺中地方法院檢察署因而聲請原
    審法院沒入上開保證金，經原審法院裁定將具保人先後繳納
    之保證金共 3萬元沒入，於法並無不合。(二)抗告意旨雖以受
    刑人身體欠佳，一直在接受治療，並無逃匿意念云云，然抗
    告人並未提出任何有關受刑人就醫之證明，且該執行傳票既
    經合法送達於受刑人之住、居所，並經臺灣臺中地方法院檢
    察署檢察官簽發拘票派警前往拘提未獲，分別有送達證書及
    拘提未獲報告書在卷足稽。且受刑人迄原審裁定於98年1月6
    日送達檢察官生效之後，始於同年1月8日到案執行，有送達
    證書及臺灣高等法院在監在押全國紀錄表附卷可稽，是原審
    所為沒入保證金之裁定，自無不當。(三)綜上所述，抗告意旨
    指摘原裁定不當，為無理由，應予駁回。
四、據上論斷，應依刑事訴訟法第412條，裁定如主文。
中    華    民    國    98    年    2     月    25    日
            刑事第六庭    審判長法  官  李  文  雄
                                法  官  林  靜  芬
                                法  官  張  恩  賜
以上正本證明與原本無異。
如不服本裁定，應於收受送達後 5日內向本院提出再抗告書狀，
其未敘述再抗告之理由者，應於提起抗告後10日內向本院補提理
由書狀。
                              書記官  陳  如  慧
中    華    民    國    98    年    2     月    25    日


司法院資訊處製作；財團法人民間司法改革基金會備份。
